臺灣臺中地方法院刑事判決
111年度金簡上字第29號
上  訴  人  
即  被  告  林家葳


上列上訴人即被告因違反洗錢防制法等案件，不服本院中華民國
111年2月25日111年度中金簡字第32號刑事簡易判決（聲請簡易
判決處刑案號：110年度偵字第36678號），提起上訴，本院管轄
第二審之合議庭認不應適用簡易程序，改依通常程序審理，並自
為第一審判決如下：
    主    文
原判決撤銷。
林家葳無罪。
    理    由
壹、聲請簡易判決處刑意旨略以：被告林家葳可預見將金融機構帳
    戶交由他人使用，可能幫助詐欺集團以詐欺社會大眾轉帳或
    匯款至該帳戶，成為所謂「人頭帳戶」；且其所提供之金融
    帳戶將來可幫助車手成員進行現金提領而切斷資金金流以隱匿詐欺犯罪
    所得之去向及所在而進行洗錢，竟基於即使發生亦不違反本意
    之幫助詐欺及幫助洗錢之犯意，經不詳姓名年籍自稱「林暐
    書」詐欺集團成員之指示，於民國110年3月26日19時27分許
    ，至臺中市南區之統一便利商店興學門市，將所申設之中國
    信託商業銀行(帳號：000-000000000000)、合作金庫商業銀
    行(帳號：000-0000000000000)之金融卡（已依指示更改密
    碼），交予該不詳詐欺集團成員收受。嗣該詐欺集團成員取
    得前揭帳戶之金融卡及密碼後，即共同意圖為自己不法之所
    有，並基於詐欺取財之犯意聯絡，於附表所示之時間，以附
    表所示之方式誆騙翁詩婷、陳郁蕙及羅珮瑜，致3人陷於錯
    誤，於附表所示之時間，轉帳附表所示之金額至林家葳之上
    揭銀行帳戶；因認被告涉有刑法第30條、洗錢防制法第14條
    第1項之幫助一般洗錢罪及刑法第30條第1項、第339條第1項
    之幫助詐欺取財等罪嫌等語。
貳、按犯罪事實應依證據認定之，無證據不得認定犯罪事實；有
    罪之判決書應於理由內記載認定犯罪事實所憑之證據及其認
    定之理由；刑事訴訟法第154條第2項及第310條第1款分別定
    有明文。而犯罪事實之認定，係據以確定具體的刑罰權之基
    礎，自須經嚴格之證明，故其所憑之證據不僅應具有證據能
    力，且須經合法之調查程序，否則即不得作為有罪認定之依
    據。倘法院審理之結果，認為不能證明被告犯罪，而為無罪
    之諭知，即無前揭第154條第2項所謂「應依證據認定」之犯
    罪事實之存在。因此，同法第308條前段規定，無罪之判決
    書只須記載主文及理由。而其理由之論敘，僅須與卷存證據
    資料相符，且與經驗法則、論理法則無違即可，所使用之證
    據亦不以具有證據能力者為限，即使不具證據能力之傳聞證
    據，亦非不得資為彈劾證據使用。故無罪之判決書，就傳聞
    證據是否例外具有證據能力，本無須於理由內論敘說明（最
    高法院100年度台上字第2980號判決意旨參照）。
參、次按，犯罪事實應依證據認定之，無證據不得認定犯罪事實
    ；不能證明被告犯罪者，應諭知無罪之判決，刑事訴訟法第
    154條第2項、第301條第1項分別定有明文。又刑事訴訟法上
    所謂認定犯罪事實之證據，係指足以認定被告確有犯罪行為
    之積極證據而言，如未能發現有相當證據或證據不足以證明
    ，自不能以推測或擬制之方法以為裁判基礎，而認定不利於
    被告之事實，需依積極證據，苟積極證據不足為不利被告之
    認定時，即應為有利於被告之認定，更不必有何有利之證據
    ；所謂「積極證據足以為不利被告事實之認定」，係指據為
    訴訟上證明之全盤證據資料，在客觀上已達於通常一般之人
    均不致於有所懷疑、而得確信被告確曾犯罪之程度；若未達
    到此一程度，而有合理之懷疑存在時，即無從為有罪之確信
    。而訴訟上所得之全盤證據資料，固不以直接證據為限，間
    接證據亦應包含在內，惟採用間接證據時，必其所成立之證
    據，在直接關係上，雖僅足以證明他項事實，而由此他項事
    實，本於事理之作用足以證明待證事實者，方為合法，若憑
    空之推想，並非得採為證據資料之間接證據，最高法院29年
    上字第3105號、30年上字第816 號及32年上字第67號、76年
    台上字第4986號判例已明揭斯旨，足資參酌。再者，刑事訴
    訟法第161 條第1 項明文規定：「檢察官就被告犯罪事實，
    應負舉證責任，並指出證明之方法。」；因此，檢察官對於
    起訴之犯罪事實，應負提出證據及說服之實質舉證責任。倘
    其所提出之證據，不足為被告有罪之積極證明，或其指出證
    明之方法，無從說服法院以形成被告有罪之心證，基於無罪
    推定之原則，自應為被告無罪判決之諭知。申言之，刑事訴
    訟制度受「倘有懷疑，則從被告之利益為解釋」、「被告應
    被推定為無罪」原則所支配，故得為訴訟上證明者，無論為
    直接或間接證據，須客觀上於吾人一般社會生活經驗均不致
    有所懷疑，而達於確信之程度者，且除認定被告犯罪之外，
    無從本於同一事證為其他有利於被告之合理推斷，始可以之
    為不利之認定，倘其證明尚未達於確信之程度，而有合理可
    疑存在時，即難據為被告有罪之認定。
肆、本件公訴人認被告涉犯刑法第30條第1項、第339條第1項之
    幫助詐欺取財、刑法第30條第1項、洗錢防制法第14條第1項
    之幫助洗錢罪嫌，無非係以被告於警詢及偵訊中之陳述、證
    人翁詩婷、陳郁蕙、羅珮瑜於警詢之指證、內政部警政署反
    詐騙諮詢專線紀錄表、受理詐騙帳戶通報警示簡便格式表、
    金融機構聯防機制通報單、匯款回條聯、對話紀錄、被告上
    開中國信託商業銀行、合作金庫商業銀行帳戶交易明細等，
    為其論據。訊據被告固坦承確實有提供帳戶給自稱「林暐書
    」的人使用，並一次將兩張提款卡用超商寄到另一家超商，
    就是「店到店」的方式，伊只有寄出提款卡，密碼用LINE的
    語音告知的等情；惟堅決否認有何幫助詐欺、幫助洗錢之犯
    行，辯稱：「林暐書」說要美化帳戶、製造金流，製作資金
    有進出的紀錄，這樣子就可以辦貸款，聲請簡易判決處刑書
    附表所示的被害人不是伊騙的，款項也不是伊提領的，伊沒
    有獲得任何報酬，貸款也沒有下來，也找不到對方，LINE也
    被封鎖等語。
伍、經查：
一、詐欺集團之不詳成員分別於附表所示之時間、以如附表所示
    之方式施用詐術，致如附表所示之被害人陷於錯誤，各匯款
    至被告所有如附表所示之金融帳戶，其後旋遭不詳之詐欺集
    團之成員提領等情；業據被告迭於警詢、檢察官偵查中及本
    院審理時均供承明確，並有證人翁詩婷、陳郁蕙、羅珮瑜於
    警詢中證述綦詳，復有內政部警政署反詐騙諮詢專線紀錄表
    、新北市政府警察局土城分局土城派出所受理詐騙帳戶通報
    警示簡便格式表、金融機構聯防機制通報單、購物網站訂單
    頁面節圖照片、網路銀行臺外幣交易明細查詢、內政部警政
    署反詐騙諮詢專線紀錄表、金門縣警察局金城分局金城派出
    所受理詐騙帳戶通報警示簡便格式表、金融機構聯防機制通
    報單、國泰世華銀行客戶交易明細表、內政部警政署反詐騙
    諮詢專線紀錄表、臺中市政府警察局烏日分局犁份派出所受
    理詐騙帳戶通報警示簡便格式表、金融機構聯防機制通報單
    、手機通訊紀錄截圖照片、網路銀行轉帳交易結果通知截圖
    照片、電商業者「NIOU AMAZE」交易資訊、被告上開中國信
    託商業銀行申設資料、存款交易明細、合作金庫銀行新開戶
    建檔登錄單、歷史交易明細查詢等在卷為憑（見110年度偵
    字第36678號卷第43至91頁），此部分之客觀事實堪以認定
    。　　
二、查被告與自稱「林暐書」之人，聯繫辦理貸款事宜之通訊軟
    體LINE對話紀錄即如附件所示，有被告提出之翻拍截圖附卷
    可稽（見110年度偵字第36678號卷第23至39頁），形式上與
    line之聊天頁面相符，並無任何偽造、變造之痕跡，亦堪採
    信。細繹其等之對話內容，被告非僅翻拍存摺身分證給對方
    ，尚且對於自己的個人基本資料毫無保留，所交談之內容亦
    確與貸款金額有關，是其提供金融帳戶資料，本意在於包裝
    或美化帳戶之用，事後雖依對方之要求提款卡寄出，實肇因
    於誤信對方係一般借貸業者及償還美化帳戶資金之故，縱其
    未能小心求證、深思熟慮而輕率交付上開帳戶資料，可謂對
    自己之金融帳戶資料保管有所疏失，然尚難以此遽論被告於
    提供上開帳戶資料時，對於上開帳戶資料將遭他人持以作為
    詐欺取財不法用途，以及作為金流斷點，實施掩飾、隱匿該
    不法所得之去向行為一事，確已明知或可得而知，其所辯尚
    非無稽，堪以採信。
三、按以現今社會經濟狀況，有信用瑕疵之民眾貸款不易，需款
    孔急者，為求順利獲取貸款，對於代辦貸款公司之要求，多
    會全力配合。詐欺集團利用需款孔急之民眾急於獲得貸款之
    心理，藉此詐取金融帳戶資料者，亦時有所聞，故在信用不
    佳、經濟困難之情形下，因急需貸款過於操切，實難期待一
    般民眾均能詳究細節、提高警覺而避免遭詐騙、利用。且目
    前檢警機關積極查緝利用人頭帳戶而實施詐欺取財之犯行，
    詐欺集團價購取得人頭帳戶已屬不易，遂改以詐騙方式取得
    人頭帳戶，並趁帳戶提供者未及發覺前，充為人頭帳戶而供
    詐欺取財短暫使用者，乃時有所聞，此非僅憑學識、工作或
    社會經驗即可全然知悉。又若一般民眾既因詐欺人員施用詐
    術而陷於錯誤，進而交付鉅額財物，則金融帳戶之持有人亦
    可能因相同原因陷於錯誤而交付存摺、金融卡，自不能徒以
    客觀合理之智識經驗為基準，遽推論被告必具相同警覺程度
    ，而對構成犯罪之事實必有預見。復依被告所述，被告為高
    中畢業，曾做過汽車美容、機械等工作等情（見本院卷第11
    0頁），足見被告就金融業務之熟悉程度，並不優於一般人
    ，尚無法排除被告係受騙而提供帳戶資料之可能。
四、況人之智識程度各有不同，有人聰穎審慎，凡事小心應對，
    遇事能事先防範，以求不被利用；有人資質一般，不知人心
    險惡、社會百態，易輕信他人，已受騙猶不知其情。衡之，
    現今傳媒多樣化，每日報紙、廣播、網路，無不充斥各種形
    式之代辦信用卡、貸款資訊廣告，甚且主動撥打吾人手機或
    傳送簡訊詢問有無貸款需求者，可謂不勝其擾；倘提供帳戶
    者可能係遭詐騙而交付金融帳戶存摺、金融卡（含密碼），
    亦即無法確信提供帳戶者係出於直接故意或間接故意，自應
    為有利於行為人之認定。而一般人對於社會事物之警覺程度
    常因人因時而異，衡以社會上不法份子為遂其詐欺伎倆，事
    先必備一番說詞，且詐欺人員詐欺他人財物手法不斷推陳出
    新，一般人為其等能言善道說詞所惑，而為不合情理舉措者
    ，屢見不鮮，倘為行事慎思熟慮、具豐富社會經歷之人，或
    可輕易識破此種訛詐之詞，惟仍不能排除確實有人因一時疏
    忽、輕率而誤信而交付帳戶之情。故在信用不佳、經濟拮据
    、貪圖小利或急需工作情形下，因亟需款項、工作過於急切
    或貪圖小利，實難期待一般人均能詳究細節、提高警覺而免
    遭詐騙、利用。是以，被告在缺錢、急需工作或貪圖小利之
    情形下，難免降低警覺性，因一時思慮不周，未必能及時區
    辨相關訊息之真偽，以致在未經事先充分查證下，將對方要
    求之貸款所需文件，包括存摺、印章、金融卡等帳戶資料，
    先行提供允諾代辦貸款之一方，其後始知受騙，此種欺瞞手
    段於司法實務上尚非少見，而詐欺集團慣用之詐騙方法，雖
    迭經報紙、電視宣導，但仍有大量之被害人遭詐騙，且其中
    不乏高知識份子，此亦為眾所周知之事實。本案被告係因急
    於用錢、信用狀況欠佳，始誤信對方乃為其辦理貸款而提供
    系爭帳戶資料及提款卡、密碼等物，難謂有何等悖於情理之
    處，實無從遽認被告主觀上有何幫助他人詐欺取財、洗錢之
    不確定故意。
五、公訴意旨認被告與「林暐書」之網路對話內容，未見被告向
    對方詢問提供帳戶之原因、信用整合所需費用、信用整合後
    辦理貸款之金額上限或之後每期應償還之利率等事項；且自
    承曾有貸款經驗，當時未提供金融卡、密碼予對方等情；被
    告有容任該人及所屬詐欺集團成員使用其前揭帳戶作為詐欺
    他人匯款之用，且對於詐欺集團成員可能利用其前揭帳戶向
    他人詐取財物、切斷資金金流已有預見，亦無違背其本意，
    是被告有幫助他人詐欺取財及洗錢之不確定故意等情，均不
    無臆測之詞，核與本院上開論述基礎迥異，尚非可採。
陸、綜上所述，本案檢察官所舉證據及指出證明之方法，僅能證
    明被害人確有遭人詐騙之客觀事實，然尚不足以證明被告主
    觀上具有幫助詐欺、洗錢之不確定故意。而公訴人所舉證據
    ，其為訴訟上之證明，尚未至通常一般之人均不致有所懷疑
    ，而得確信其為真實之程度，亦不足以使本院對被告犯罪產
    生必然如此之合理心證，則基於罪證有疑、利於被告之原則
    及前開判決意旨，自應為被告無罪之諭知。
柒、末按，檢察官聲請以簡易判決處刑之案件，經法院認為有第
    451 條之1 第4 項但書之情形者，應適用通常訴訟程序審判
    之，刑事訴訟法第452 條定有明文；且對於簡易判決之上訴
    ，準用刑訴法第三編第一章及第二章之規定，管轄第二審之
    地方法院合議庭受理簡易判決上訴案件，應依通常程序審理
    。其認案件有刑訴法第452 條之情形者，應撤銷原判決，逕
    依通常程序為第一審判決，法院辦理刑事訴訟簡易程序案件
    應行注意事項第14項亦有規定。查本院審理後，認本件不成
    立犯罪，予以諭知無罪，業如前述；此部分即屬刑事訴訟法
    第451 條之1 第4項但書第3款所定之情形，依前揭法律規定
    ，原審乃屬誤用簡易處刑程序，應由本院合議庭逕依通常程
    序審理後，而為第一審之判決，檢察官或被告如不服本判決
    ，仍得於法定上訴期間內，向管轄之第二審法院提起上訴，
    附此敘明。
據上論斷，應依刑事訴訟法第455 條之1 第1 項、第3 項、第45
2 條、第369 條第1 項前段、第364 條、第301條第1項，判決如
主文。
本案經檢察官張文傑聲請簡易判決處刑，檢察官劉世豪到庭執行
職務。
中　　華　　民　　國　　111 　年　　7 　　月　　12　　日
                  刑事第六庭    審判長法  官  柯志民
                                      法  官  陳昱翔
                                      法  官  戰諭威
以上正本證明與原本無異。
如不服本判決應於收受判決後20日內向本院提出上訴書狀，並應
敘述具體理由；其未敘述上訴理由者，應於上訴期間屆滿後20日
內向本院補提理由書（均須按他造當事人之人數附繕本）「切勿
逕送上級法院」。
告訴人或被害人如不服判決，應備理由具狀向檢察官請求上訴，
上訴期間之計算，以檢察官收受判決正本之日起算。 
                                      書記官  譚系媛
中　　華　　民　　國　　111 　年　　7 　　月　　12　　日

附表：
編號 被害人 詐欺手法 轉帳日期 轉帳金額 (單位:新臺幣) 匯入帳戶 1 翁詩婷 於110年3月28日某時，佯以露天平台業者名義，向翁詩婷誆稱訂單設定錯誤，須至自動櫃員機解除設定云云。 110年3月28日 15時33分許 10元 林家葳之中國信託商業銀行帳戶 2 陳郁蕙 於110年3月28日某時，佯以電商業者客服人員名義，向陳郁蕙誆稱會員資格設定有誤，須至自動櫃員機解除設定云云。 110年3月28日 16時12分許 2萬9985元 林家葳之合作金庫商業銀行帳戶 3 羅珮瑜 於110年3月28日16時57分許，佯以電商業者客服人員名義，向羅珮瑜誆稱會員資格設定有誤，須至自動櫃員機解除設定云云。 110年3月28日 16時57分許 1萬3015元 林家葳之合作金庫商業銀行帳戶 

附件：被告林家葳與通訊軟體LINE暱稱「林暐書」之人對話內容
      譯文（見110年度偵字第36678號卷第23頁至第39頁）

日期：3/24(三)　　　　　　
「林暐書」：（貼圖）
林家葳：（貼圖）
「林暐書」：您好
林家葳：你好
林家葳：你需要甚麼資料
「林暐書」：這邊如果現在不方便通電話的話
「林暐書」：基本資料的部分
            1.全名
            2.身分證字號
            3.出生日期
            4.戶籍地址
            5.居住地址
            6.市內電話
            7.手機號碼
            8.婚姻狀況
            9.目前從事甚麼行業
            10.公司名稱.公司電話
            11.公司有無薪資轉診勞保投保年資大概多久
            12.銀行有基金股票壽險活存往來嗎？
            13.目前名下有開戶的銀行
            14.目前資金需求大約多少？用途？大概什麼時候
               會需要用到？
「林暐書」：麻煩幫我填寫一下資料
「林暐書」：我整理一下 會馬上幫你送銀行做初步審核評估
「林暐書」：您現在應該中午休息時間
「林暐書」：先吃飯吧
林家葳：好的
「林暐書」：（貼圖）
林家葳：目前沒有公司名稱電話是不是不太能過
「林暐書」：沒關係 沒有的不用填
林家葳：基本資料的部分
        1.全名 林家葳
        2.身分證字號 Z000000000
        3.出生日期 76/02/18
        4.戶籍地址 台中市○○區○○路0段000巷00弄00號
         5.居住地址 同上
         6.市內電話 00-00000000
        7.手機號碼 0000000000
         8.婚姻狀況 離婚
         9.目前從事甚麼行業 裝潢
        10.公司名稱.公司電話
         11.公司有無薪資轉診勞保投保年資大概多久 剛開始
            還沒
        12.銀行有基金股票壽險活存往來嗎？沒
        13.目前名下有開戶的銀行 有
        14.目前資金需求大約多少？十萬或15萬 用途？家裡需
           要 大概什麼時候會需要用到？ 越快越好
「林暐書」：開戶的銀行有哪幾家？
林家葳：中國 郵局 合作
「林暐書」：好的(OK手勢)
「林暐書」：我這邊資料幫你整理一下
「林暐書」：待會馬上幫您送銀行做一個審核評估
日期：3/25(四)
「林暐書」：(未接來電)
「林暐書」：早安
「林暐書」：您好 您的評估審核結果有出來了 方便聯絡等我跟
我說一下
「林暐書」：我這邊跟您說明一下 耽誤一點時間
林家葳：(通話)
「林暐書」：(未接來電)
「林暐書」：等您晚上下班我們晚上在連絡好了　
「林暐書」：謝謝
林家葳：(通話)
林家葳：是不是沒辦法過 需要保證人？
「林暐書」：沒有 不需要保人
「林暐書」：詳細的用說的比較清楚
林家葳：好的
「林暐書」：（貼圖）
林家葳：(未接來電)
「林暐書」：(通話時間10分18秒)
「林暐書」：需要拍照的部分
　　　　　 1.雙證件正反面
　　　　　 2.郵局 合庫銀行存摺封面
　　　　　 3.郵局 合庫銀行金融卡正卡
　　　　　　 需要影印的部分
　　　　　 1.雙證件正反面
　　　　　 2.郵局 合庫銀行存摺封面(影印本上面都幫我寫上
             貸款專用 其餘作廢)
　　　　　　 麻煩到郵局或是銀行附屬的提款機幫我查詢餘額
             明細(收據)　 　　　　　 
　　　　　　 書局買一個牛皮氣泡紙袋
「林暐書」：需要寄送到包裝公司資料
　　　　　　 1、雙證件影本
　　　　　　 2、郵局 合庫存摺封面影本
　　　　　　 3、郵局 合庫金融卡卡片正本
　　　　　　 4、餘額明細
林家葳：（貼圖）
「林暐書」：您看一下有什麼問題 直接打給我就好
「林暐書」：在麻煩幫我準備一下
林家葳：（貼圖）
林家葳：需要二家的嗎？
「林暐書」：兩家的
林家葳：（貼圖）
「林暐書」：（貼圖）
「林暐書」：(未接來電)
林家葳：(通話時間00分32秒)
日期：3/26(五)
林家葳：(林家葳所有之中國信託銀行帳戶、合作金庫銀行帳戶 
正反面翻拍照片)　　　　
林家葳：(林家葳之國民身分證、健保卡正反面翻拍照片)
林家葳：(金融卡正反面翻拍照片)
「林暐書」：好
「林暐書」：這樣都沒有少了
「林暐書」：昨天沒有等到您
「林暐書」：所以我就先睡了
林家葳：抱歉 晚上還有兼職
林家葳：九點多才下班
「林暐書」：這樣的話今天早上工作下班的時候完成寄件資料？
「林暐書」：還是晚上下班後
「林暐書」：我們約一個時間
林家葳：怎麼寄
林家葳：寄去哪
林家葳：（貼圖）
「林暐書」：我昨天有跟您說 我這邊有幫你跟公司申請一個專
屬的序號
「林暐書」：我們公司有跟711配合 我們到時候直接用ibon列印
託運單
林家葳：嗯
林家葳：怎麼用
林家葳：嗯 要照會記得提早跟我說
「林暐書」：您把
            1.雙證件影本
            2.華南 合庫存摺封面影本
            3.華南 合庫金融卡卡片正卡
            4.餘額明細
「林暐書」：這些放進牛皮氣泡紙袋裡面
「林暐書」：一定的照會沒有那麼快
林家葳：只有牛皮紙 沒有氣泡
「林暐書」：那你把影印本的部分對折個兩次
「林暐書」：把卡片包起來
「林暐書」：保護好
林家葳：嗯
「林暐書」：記得先幫我到atm查詢餘額
「林暐書」：如果是在超商的提款機
「林暐書」：幫我拍螢幕顯示的金額
「林暐書」：如果是郵局或是銀行旁邊的atm
「林暐書」：就查詢餘額列印出來就好
林家葳：不早說
「林暐書」：最好是有列印出來的
林家葳：有列印但是沒注意 你也沒說要拍
林家葳：是有
「林暐書」：那就可以
「林暐書」：重點是上面的時間 餘額 日期
「林暐書」：我們要作為一個憑證
「林暐書」：來避免跟客戶之間不必要的金錢糾紛
林家葳：我在重要單子上面
林家葳：剩下是？
「林暐書」：(未接來電)
「林暐書」：牛皮紙袋裡面的資料
「林暐書」：雙證件影本
　　　　　　華南 合庫存摺封面影本
　　　　　　華南 合庫金融卡卡片正本
　　　　　　餘額明細
「林暐書」：這些都有準備了嗎？
「林暐書」：(未接來電)
林家葳：嗯
「林暐書」：那這樣就可以了
「林暐書」：你都放好 把封口處黏好
「林暐書」：到711我們就可以完成寄件了
「林暐書」：什麼時候會到超商？
「林暐書」：寄件加上說明大概10分鐘的時間
林家葳：什麼十分鐘？
「林暐書」：資料完成寄送
林家葳：說明是講電話嗎
「林暐書」：是
「林暐書」：這邊的話什麼時候會到711？
林家葳：我隨時多可以
林家葳：我隨時都可以
林家葳：重點 不是有序號
「林暐書」：那你現在過去到711
「林暐書」：序號我待會給你 教你怎麼列印託運單
林家葳：好
「林暐書」：到711的時候打給我
林家葳：序號給我 我因該會用
「林暐書」：(通話時間1分09秒)
林家葳：我在打給你
林家葳：等我一下
「林暐書」：好　　
林家葳：問一個問題
林家葳：在嗎
林家葳：(無回應)
「林暐書」：(通話時間0分38秒)　　　　　　　　
林家葳：(託運單收據翻拍照片)
林家葳：（貼圖）
「林暐書」：你裡面不足1000
林家葳：嗯
「林暐書」：但是你要領1000對吧？
林家葳：故意提款一千 裡面沒那麼多
「林暐書」：你等等到711的時候直接到ATM查詢餘額 拍螢幕顯
示畫面給我就好
林家葳：嗯
「林暐書」：交易錯誤代碼4505就是餘額不足交易失敗
林家葳：(通話時間1分27秒)
林家葳：(無回應)
林家葳：(無回應)
「林暐書」：(通話時間1分22秒)
「林暐書」：大概還有多久會到711
「林暐書」：(未接來電)
林家葳：等等
「林暐書」：好　
林家葳：(ATM餘額查詢翻拍照片)
林家葳：(ATM餘額查詢翻拍照片)
「林暐書」：好
「林暐書」：(未接來電)
「林暐書」：你把封口處都有貼好了？
林家葳：(通話時間2分40秒)
「林暐書」：寄件完成
「林暐書」：收據拍照給我
「林暐書」：然後我們在聯絡一下
林家葳：(通話取消)
林家葳：(收據翻拍照片)
「林暐書」：(通話時間5分11秒)
日期：3/27(六)
「林暐書」：早安包裹已經到物流中心了
「林暐書」：應該明後天會到
林家葳：好
日期：3/28(日)
林家葳：嗨
「林暐書」：？
「林暐書」：怎麼了
林家葳：最近再麻煩給我安排 去銀行記得提早跟我說 我好跟老
闆請假
「林暐書」：好 一定的
「林暐書」：這邊會提早最少2天給你說
林家葳：嗯再麻煩你
林家葳：再麻煩你盡快
「林暐書」：(OK手勢)
林家葳：（貼圖）
「林暐書」：（貼圖）
林家葳：（貼圖）
日期：3/30(二)
林家葳：案件還在處理嗎 
林家葳：（貼圖）
林家葳：(通話取消)
林家葳：(通話取消)
林家葳：（貼圖）